th: คุณสมบัติของอุปกรณ์ปัสสาวะ: พับเก็บได้; แถบเรืองแสง; สเกลวัดปริมาตร; มีสายยาง; กันรั่ว; ควบคุมกลิ่น; ฝาปิดกันหก; ยืดหดได้; ขีดบอกปริมาตร; อื่นๆ
nl: Urinatieapparaat kenmerken: Opvouwbaar; Glow-in-the-dark-markeringen; Schaalverdeling; Inclusief slang; Lekvrij; Geurcontrole; Morsbestendige dop; Telescopisch; Volume-indicator; Anders
lt-LT: Pisuarų ypatybės: Sulankstomas; Šviečiančios tamsoje žymos; Matavimo skalė; Su žarnele; Nepralaidus skysčiams; Kvapo kontrolė; Nuo išsiliejimo apsaugantis dangtelis; Teleskopinis; Tūrio indikatorius; Kita
it: Caratteristiche del dispositivo per la minzione: Pieghevole; Segni fosforescenti; Scala graduata; Tubo incluso; A prova di perdite; Controllo degli odori; Tappo anti-rovesciamento; Telescopico; Indicatore di volume; Altro
el: Χαρακτηριστικά συσκευής ούρησης: Αναδιπλούμενο; Φωσφορίζουσες ενδείξεις; Διαβαθμισμένη κλίμακα; Περιλαμβάνεται σωλήνας; Στεγανό; Έλεγχος οσμών; Καπάκι κατά των διαρροών; Τηλεσκοπικό; Ένδειξη όγκου; Άλλο
hr-HR: ZnačaZnačajke uređaja za mokrenje: Sklopiv; Oznake koje svijetle u mraku; Mjerna ljestvica; Uključeno crijevo; Nepropusno; Kontrola mirisa; Čep protiv prolijevanja; Teleskopski; Indikator volumena; Ostalo
sk-SK: Prvky pomôcky na močenie: Skladacia; Značky svietiace v tme; Stupnica; Vrátane hadičky; Odolná proti úniku; Kontrola zápachu; Uzáver odolný proti rozliatiu; Teleskopická; Indikátor objemu; Iné
bg-BG: Характеристики на устройство за уриниране: Сгъваемо; Светещи в тъмното маркировки; Разграфена скала; Включен маркуч; Устойчиво на протичане; Контрол на миризмите; Капачка срещу разливане; Телескопично; Индикатор за обем; Друго
cs: Vlastnosti močové pomůcky: Skládací; Značení svítící ve tmě; Odstupňovaná stupnice; Včetně hadičky; Nepropustné; Ochrana proti zápachu; Uzávěr proti rozlití; Teleskopické; Indikátor objemu; Ostatní
fr: Caractéristiques du dispositif pour uriner: Rétractable; Marquages phosphorescents; Échelle graduée; Tuyau inclus; Antifuite; Contrôle des odeurs; Bouchon antidéversement; Télescopique; Indicateur de volume; Autre
hu: Vizeletürítő eszköz jellemzői: Összecsukható; Sötétben világító jelölések; Mérőskála; Tömlő mellékelve; Szivárgásmentes; Szaggátló; Kifolyásbiztos kupak; Teleszkópos; Térfogatjelző; Egyéb
de: Merkmale der Urinierhilfe: Faltbar; Im Dunkeln leuchtende Markierungen; Messskala; Inklusive Schlauch; Auslaufsicher; Geruchskontrolle; Auslaufsicherer Deckel; Ausziehbar; Volumenanzeige; Andere
da: Funktioner for urineringsenhed: Sammenklappelig; Selvlysende markeringer; Gradueret skala; Slange medfølger; Lækagetæt; Lugtkontrol; Spildsikkert låg; Teleskopisk; Volumenindikator; Andet
nb: Funksjoner ved vannlatingsenhet: Sammenleggbar; Selvlysende markeringer; Gradert skala; Slange inkludert; Lekkasjesikker; Luktkontroll; Sølesikker hette; Teleskopisk; Volumindikator; Annet
ja: 排尿デバイス機能: 折りたたみ可能; 蓄光マーキング; 目盛り; ホース付き; 漏れ防止; 防臭; こぼれ防止キャップ; 伸縮式; 容量インジケーター; その他
pt-BR: Dispositivo urinário recursos: Dobrável; Marcações que brilham no escuro; Escala graduada; Mangueira incluída; À prova de vazamentos; Controle de odor; Tampa à prova de derramamentos; Telescópico; Indicador de volume; Outro
sv: Funktioner för urineringsanordning: Hopfällbar; Självlysande markeringar; Graderad skala; Slang ingår; Läckagesäker; Luktkontroll; Spillsäker kork; Teleskopisk; Volymindikator; Övrigt
fi: Virtsauslaitteen ominaisuudet: Kokoontaitettava; Pimeässä hohtavat merkinnät; Mitta-asteikko; Sisältää letkun; Vuotamaton; Hajunhallinta; Roisketiivis korkki; Teleskooppinen; Tilavuusilmaisin; Muu
zh-CN: 排尿辅助器功能特点: 可折叠; 夜光标记; 刻度; 带软管; 防漏; 气味控制; 防溢盖; 可伸缩; 体积指示器; 其他
es: Características del dispositivo de micción: Plegable; Marcas que brillan en la oscuridad; Escala graduada; Manguera incluida; A prueba de fugas; Control de olores; Tapa antiderrames; Telescópico; Indicador de volumen; Otro
en: Urination device features: Collapsible; Glow-in-the-dark markings; Graduated scale; Hose included; Leakproof; Odor control; Spill-proof cap; Telescopic; Volume indicator; Other
vi: Đặc điểm của thiết bị đi tiểu: Có thể gập lại; Vạch đánh dấu phát sáng trong đêm; Thang chia độ; Kèm theo ống; Chống rò rỉ; Kiểm soát mùi; Nắp chống tràn; Có thể kéo dài; Vạch báo thể tích; Khác
tr: İdrar yapma cihazı özellikleri: Katlanabilir; Karanlıkta parlayan işaretler; Dereceli ölçek; Hortum dahil; Sızdırmaz; Koku kontrolü; Dökülmeye karşı korumalı kapak; Teleskopik; Hacim göstergesi; Diğer
pl: Cechy urządzenia do oddawania moczu: Składany; Oznaczenia świecące w ciemności; Skala z podziałką; Wąż w zestawie; Szczelny; Kontrola zapachu; Zatyczka zapobiegająca rozlewaniu; Teleskopowy; Wskaźnik objętości; Inne
ru: Особенности устройства для мочеиспускания: Складной; Светящиеся в темноте отметки; Градуированная шкала; Шланг в комплекте; Герметичный; Контроль запаха; Крышка с защитой от проливания; Телескопический; Индикатор объема; Другое
pt-PT: Características do dispositivo de urinóis: Dobrável; Marcas que brilham no escuro; Escala graduada; Mangueira incluída; À prova de fugas; Controlo de odores; Tampa à prova de derrames; Telescópico; Indicador de volume; Outro
ro-RO: Caracteristici ale dispozitivului pentru urinare: Pliabil; Marcaje fosforescente; Scală gradată; Furtun inclus; Etanș; Controlul mirosului; Capac anti-vărsare; Telescopic; Indicator de volum; Altele
ko: 배뇨 장치 기능: 접이식; 야광 표시; 눈금; 호스 포함; 누출 방지; 냄새 제어; 흐름 방지 캡; 텔레스코픽; 용량 표시; 기타
zh-TW: 排尿裝置功能: 可摺疊; 夜光標示; 刻度; 附軟管; 防漏; 防臭; 防溢蓋; 伸縮式; 容量標示; 其他
sl-SI: Lastnosti pripomočka za uriniranje: Zložljivo; Oznake, ki se svetijo v temi; Merilna lestvica; Vključena cev; Ne pušča; Nadzor vonjav; Pokrovček proti razlitju; Teleskopsko; Indikator prostornine; Drugo